【裁判字號】    97,簡上,112
【裁判日期】    980430
【裁判案由】    傷害
【裁判全文】
臺灣新竹地方法院刑事判決             97年度簡上字第112號
上  訴  人  臺灣新竹地方法院檢察署檢察官
兼  被  告  丙○○
            乙○○
共      同
選任辯護人  李文傑律師
上列上訴人因被告等所犯之傷害等案件，不服本院新竹簡易庭96
年度竹簡字第1421號，中華民國97年4 月30日所為之第一審簡易
判決（原聲請簡易判決處刑案號：96年度偵緝字第0574號、96年
度偵字第6814號）提起上訴，本院管轄第二審之合議庭判決如下
：
    主  文
上訴駁回。
丙○○、乙○○均緩刑貳年。
    事  實
一、丙○○、乙○○二人為姊弟關係，因繼父陳恆旺擔任其住處
    同信天廈之大樓管理委員會委員期間與同棟鄰居甲○○就大
    樓之管理事項迭生糾紛，進而演生出訴訟案件，丙○○、乙○○二人認為父親遭甲○○欺負而想為其討公道，乃偕同丙○○當時之男朋友范振龍（由檢察官另案偵辦中）及數名真
    實姓名、年籍均不詳之成年男女，共計七人，於民國95年12
    月18日晚間8時45分許，至甲○○位在新竹市○○路○段126
    號10樓之7 住處兼辦公處所外，由丙○○出面按電鈴，向甲○○表示欲與甲○○溝通甲○○與陳恆旺間糾紛乙事，使甲○○誤以為僅有丙○○一人在門外，遂開啟大門，讓丙○○
    進入，詎乙○○（原審判決誤載為「蔡錦鋒」）、范振龍及
    上開數名成年男女共計六人，竟基於侵入住宅之共同犯意聯
    絡，未經甲○○同意，趁丙○○進入、甲○○未注意即時關
    閉大門之際，侵入甲○○上開住處，且與丙○○基於傷害、
    毀損及妨害甲○○行使報警、蒐證權利之犯意聯絡，共同毆
    打甲○○，造成甲○○受有頭部、顏面、右耳、左肩挫傷及
    多處擦傷等傷害，並共同砸擲甲○○所有，置在上址之辦公
    桌桌面之強化玻璃一面、茶几一只、座椅一張、電腦主機二
    臺、電腦液晶螢幕二臺、監視器總機一臺、監視器之攝影鏡
    頭三具、眼鏡一只等物，致上開辦公桌桌面強化玻璃粉碎、
    茶几及座椅變形，均不堪使用，而足以生損害於甲○○，且
    其等為避免甲○○報警、蒐證，即共同強取監視器總機硬碟
    一片、行動電話一支後，丟棄在不詳地點。而其等反覆、密
    接為上開傷害、毀損行為期間，為知悉上址監視設備所在位
    置，以便砸毀上揭監視設備、強取監視器總機硬碟，避免留
    有不利於己之證據，復基於恐嚇危害安全之犯意聯絡，向甲○○恫稱：若不說出監視器是哪一臺，就要將甲○○帶到山
    上作掉等語，以此加害生命、身體之事恐嚇甲○○，致甲○○心生畏懼，而指出監視設備所在位置。乙○○等於同晚 9
    時30分許離開上址前，又接續上開恐嚇危害安全之犯意聯絡
    ，向甲○○恫稱：若敢報警，會隨時回來找甲○○算帳等語
    ，以此加害生命、身體之事恐嚇甲○○，致甲○○心生畏懼
    。
二、案經甲○○訴由臺灣新竹地方法院檢察署檢察官偵查聲請以
    簡易判決處刑。
    理  由
一、證據能力部分：
    按「被告以外之人於審判外之陳述，雖不符前四條之規定，
    而經當事人於審判程序同意作為證據，法院審酌該言詞陳述
    或書面陳述作成時之情況，認為適當者，亦得為證據。當事
    人、代理人或辯護人於法院調查證據時，知有第159條第1項
    不得為證據之情形，而未於言詞辯論終結前聲明異議者，視
    為有前項之同意。」，刑事訴訟法第159條之5定有明文。本
    件被告丙○○、乙○○及其等之辯護人於本院準備程序及審
    理時，均表示對於檢察官所提各項證據方法之證據能力並無
    意見，本院審酌上開各該證據均非非法取得之證據，並無證
    據力明顯過低之情形，復經本院於審判期日就上開證據進行
    調查、辯論，依法自有證據能力，合先敘明。
二、認定事實所憑之證據及認定之理由：
（一）告訴人即被害人甲○○於警詢、偵訊及本院前審調查時之
      指訴，證明：被告丙○○、乙○○二人確實有與其餘五名
      男女一同進入告訴人甲○○的辦公室兼住處，並毆打告訴
      人及砸毀上開物品及出言恫嚇告訴人之事實。
（二）證人即於上開爭執過程中進入告訴人甲○○的辦公室欲找
      告訴人洽談公事之黃寶進於警詢及偵訊時之證述，證明：
      其進入時看到被告丙○○、乙○○二人正作勢要打告訴人
      ，其餘五人則在另一個房間未有何舉動，當時被告丙○○
      還要其不要與告訴人再有生意往來等事實。
（三）被告乙○○、丙○○於偵查中不利於已之陳述及本院審理
      時之自白，證明：上開犯罪事實。
（四）國泰綜合醫院新竹分院95年12月19日所出具之乙種診斷證
      明書一份，證明：告訴人確實受有如上開事實欄所載之傷
      勢。
（五）新竹市警察局受理刑事案件報案三聯單一份，證明：告訴
      人之住處及辦公室確實在上開時、地有遭人侵入並搗毀之
      事實。
（六）刑案現場照片十四幀、指認照片五幀，證明：告訴人之住
      處及辦公室確實在上開時、地有遭人侵入並砸毀物品之事
      實。
三、論罪與科刑之審酌：
（一）核被告丙○○所為，係犯刑法第277條第1項之傷害罪、同
      法第354條之毀損罪及同法第304條之強制罪；被告乙○○
      之所為，係犯刑法第277條第1項之傷害罪、同法第354 條
      之毀損罪及同法第304條之強制罪與同法第306條第1 項之
      無故侵入住居罪。原審認被告之上開犯行事證明確，並認
      ：(1)被告以脅迫妨害告訴人行使蒐證及報警之權利，所謂
      「脅迫」乃以將來之惡害通知，使告訴人心生畏懼，而妨
      害告訴人之意思自由，故恐嚇之言詞乃「脅迫」之惡害通
      知，脅迫本身即當然含有恐嚇性質，故無於強制罪外另行
      成立恐嚇罪之餘地，聲請人於聲請簡易判決處刑書中認為
      被告等另構成恐嚇罪嫌，容有誤會，惟業經聲請人於本院
      調查時當庭更正，附此敘明；(2)被告二人就上揭傷害罪、
      毀損罪及強制罪，與稱為「范振龍」及其餘真實姓名年籍
      不詳之成年男女間，具有犯意聯絡及行為分擔，為共同正
      犯；(3)又被告丙○○及乙○○均以一行為犯上揭傷害罪、
      毀損罪及強制罪，為想像競合犯，應從一重之傷害罪論處
      (4)又被告乙○○所為上述傷害罪及無故侵入住居罪間，犯
      意各別，行為互殊，罪名不同，應予分論併罰。復適用刑
      法第277條第1項、第306條第1項、第304條第1 項、第354
      條、第55條、第41條第1項前段、施行法第1條之1第1項、
      第2項但書之規定、中華民國九十六年罪犯減刑條例第2條
      第1 項第3款、第7條，就被告丙○○從一重傷害罪判處有
      期徒刑五月，減為有期徒刑二月又十五日；被告乙○○從
      一重傷害罪判處有期徒刑五月，減為有期徒刑二月又十五
      日，侵入住宅罪部分判處拘役五十日，並均諭知易科罰金
      之折算標準，雖漏引刑法第28條、贅引第51條第5 款，惟
      其認事用法均無違誤，量刑亦尚妥適，公訴人上訴意旨認
      告訴人認量刑過輕、被告二人原上訴意旨均否認犯罪等語
      ，核無理由，應予駁回。
（二）末查，被告丙○○、乙○○前均未曾受有期徒刑以上刑之
      宣告，有臺灣新竹地方法院檢察署刑案資料查註紀錄表及
      臺灣高等法院被告全國前案紀錄表各一份在卷足參，而被
      告丙○○、乙○○二人於事發經本院調解後已與告訴人甲○○達成和解，並已賠償告訴人新臺幣（下同）二十萬元
      ，有本院97年度竹簡調字第210 號調解筆錄一份在卷可憑
      ，告訴人亦已當庭表示不再追究被告丙○○、乙○○二人
      之刑事責任（參本院卷第128 頁、98年3月5日準備程序筆
      錄），經考量被告丙○○、乙○○二人本身均有正常工作
      ，此次犯罪出發點亦係基於孝心想出面為父親處理事務，
      僅因過於衝動而犯下本案，惟均表示悔悟而承諾不會再犯
      ，本院認被告二人經此次偵、審過程之教訓，當知警惕，
      認其應無再犯之虞，本院認對其二人所宣告之刑均以暫不
      執行為適當，爰併均予諭知緩刑二年，以勵自新。
四、據上論斷，應依刑事訴訟法第455條之1 第1項、第3 項、第
    368條，刑法第74條第1項第1款，判決如主文。
本案經檢察官張嘉宏到庭執行職務。
中    華    民    國    98    年    4     月    30    日
            刑事第六庭  審判長法  官  遲中慧
                              法  官  黃美盈
                              法  官  林昌義
以上正本證明與原本無異。
不得上訴。
中    華    民    國    98    年    4     月    30    日
                              書記官  鄧雪怡
附錄本案論罪科刑法條全文：
刑法第277 條第1 項：
傷害人之身體或健康者，處三年以下有期徒刑、拘役或一千元以
下罰金。
刑法第304 條第1 項：
以強暴、脅迫使人行無義務之事或妨害人行使權利者，處三年以
下有期徒刑、拘役或三百元以下罰金。
刑法第354 條：
毀棄、損壞前二條以外之他人之物或致令不堪用，足以生損害於
公眾或他人者，處二年以下有期徒刑、拘役或五百元以下罰金。
刑法第306 條第1 項：
無故侵入他人住宅、建築物或附連圍繞之土地或船艦者，處一年
以下有期徒刑、拘役或三百元以下罰金。


司法院資訊處製作；財團法人民間司法改革基金會備份。
